【裁判字號】    98,矚上訴,8
【裁判日期】    990907
【裁判案由】    貪污治罪條例等
【裁判全文】
臺灣高等法院刑事判決                 98年度矚上訴字第8號
上  訴  人
即  被  告  乙○○
選任辯護人  林永勝律師
上  訴  人
即  被  告  甲○○
選任辯護人  朱俊雄律師
上列上訴人因妨害風化等案件，不服臺灣板橋地方法院95年度矚
重訴字第3號，中華民國97年9月5日第一審判決（起訴案號：臺
灣板橋地方法院檢察署95年度偵緝字第2333號、95年度偵字第16
745號、第17106號、第20663號、第22101號、第22118號、第221
21號、第24391號、第24418號，併辦案號：95年度偵字第25447
號），提起上訴，本院判決如下：
    主  文
上訴駁回。
甲○○緩刑伍年，並應向公庫支付新臺幣壹佰貳拾萬元。
    事  實                                                                
一、緣乙○○（綽號「麥可」）前自民國89年1月間起至90年11
    月間止，因經營「青青」、「蝦味先」及「愛之味」等應召
    站，涉犯意圖使女子與他人為性交之行為而媒介以營利等罪
    嫌，為警於91年4月間查獲，乙○○並因此遭羈押，迄92年1
    月29日始交保獲釋（乙○○此部分犯行經檢察官起訴後，本
    院認與其先前在85年間經營「百合應召站」之犯行有連續犯
    之裁判上一罪關係，而以95年度上訴字第2056號判決公訴不
    受理，業於95年12月29日確定，至於乙○○經營「百合應召
    站」所涉犯行，現仍由臺灣臺北地方法院以93年度訴字第15
    31號刑事案件審理中）。然乙○○竟猶不知悔改，於獲釋後
    另起犯意，與其子甲○○（綽號「ＮＯＮＯ」）、同居女友
    劉秋蘭（業經原審判處有期徒刑1年，減為有期徒刑6月，如
    易科罰金，以新臺幣〈下同〉1,000元折算1日，因未據上訴
    而確定）基於意圖使女子與他人為性交行為而媒介以營利之
    犯意聯絡，自94年8月間起至95年9月19日止，在臺北縣蘆洲
    市○○○街13號11樓經營「蘭花亭應召站」，並僱用與其等
    有犯意聯絡之林根億、林建村（2人均自95年9月初受僱，分
    別經原審各判處有期徒刑6月，減為有期徒刑3月，如易科罰
    金，以1,000元折算1日，2人均因未據上訴而確定）、陳慶
    華（業經原審判處有期徒刑8月，減為有期徒刑4月，如易科
    罰金，以1,000元折算1日，因未據上訴而確定）、江濤志（
    業經原審判處有期徒刑6月，減為有期徒刑3月，如易科罰金
    ，以1,000元折算1日，因未據上訴而確定）、蘇俊源（業經
    原審通緝中）等人擔任內機及司機，由乙○○、甲○○負責
    安排應召女子入境並照顧其等生活起居，劉秋蘭、林根億、
    陳慶華擔任內機，負責接聽電話後指揮調度，林建村、江濤
    志、蘇俊源則為司機，負責接送馬來西亞籍成年女子陳思媚
    、陳淑玲（其等英文名字分別為：ＴＡＮ  ＳＥＥ  ＭＡＹ
    及ＣＨＡＮ  ＳＯＯＫ  ＬＥＮＧ，均以觀光名義入境）及
    大陸地區成年女子魏美（以假結婚方式非法入境，詳如後述
    ，其所涉罪嫌業經檢察官職權不起訴）等人，前往臺北縣、
    市各地之飯店、賓館或汽車旅館，媒介該些成年女子與不特
    定男客從事性交行為。收費方式為：魏美每次性交易收取2,
    500元至3,500元不等之費用，魏美分得其中1,400元，其餘
    款項均歸應召站所有，陳思媚、陳淑玲則每次收費4,000元
    至12,000元不等，陳思媚、陳淑玲可分得其中1,800元，其
    餘款項歸應召站所有，均由司機收取後帶回「蘭花亭應召站
    」上址交付乙○○，或攜往臺北縣三重市○○路○段1號18
    樓之3甲○○住處交付甲○○，劉秋蘭、林根億等內機之薪
    資為每日1,200元，林建村、江濤志、蘇俊源等司機之薪資
    則為每日3,000元。
二、乙○○、甲○○均明知大陸地區人民非經主管機關許可，不
    得入境臺灣地區，惟其2人為安排魏美入境臺灣地區從事性
    交易，另基於意圖營利使大陸地區人民非法進入臺灣地區之
    犯意聯絡，由甲○○擔任俗稱「人頭老公」之工作，在無結
    婚真意之情形下，於95年2月6日前往大陸地區與魏美辦理結
    婚，再由甲○○於95年3月16日，佯以「團聚」為名，填具
    大陸地區人民入出臺灣地區申請書、大陸地區人民進入臺灣
    地區保證書並檢附大陸地區結婚公證書等相關文件，向內政
    部警政署入出境管理局（現改制為內政部入出國及移民署，
    以下簡稱境管局）申請魏美來臺團聚（尚未及辦理結婚登記
    ），經承辦人員為實質審查後，發給魏美中華民國臺灣地區
    入出境許可證，魏美遂持上開許可證，於95年6月14日非法
    入境臺灣地區，隨後即為「蘭花亭應召站」與不特定男客從
    事性交易，收費方式及分歸「蘭花亭應召站」之款項均如前
    述，甲○○並因此獲得30,000元之人頭老公報酬。
三、嗣經檢警單位長期監聽，而同步於(一)95年9月19日下午3時許
    ，在臺北市○○○路○段52號「宣美賓館」308號房間，查
    獲甫與男客許振宗完成性交易之魏美及司機林建村，並扣得
    林建村與乙○○等人所有、供完成性交易所用之如附表編號
    1至3所示之物。(二)95年9月19日下午4時30分許，在臺北縣中
    和市○○街45號「青山汽車旅館」802號房間，查獲與男客
    從事性交易之陳思媚及司機蘇俊源，並扣得蘇俊源與乙○○
    等人所有、供完成性交易使用之如附表編號4、5所示之物。
    (三)95年9月19日下午4時50分許，在臺北縣永和市○○路70號
    「風雅頌汽車旅館」301號房間，查獲甫與男客王撫中完成
    性交易之陳淑玲及司機江濤志，並扣得江濤志與乙○○等人
    所有、供完成性交易使用之如附表編號6至9所示之物。(四)95
    年9月19日下午4時30分許，經警搜索臺北縣土城市○○街80
    之6號7樓陳慶華住處，而查獲陳慶華與乙○○等人所有、供
    其等媒介女子與男客為性交易所用之如附表編號10至12所示
    之物。(五)95年9月19日下午4時30分許，警方前往臺北縣蘆洲
    市○○○街13號11樓「蘭花亭應召站」執行搜索，而扣得如
    附表編號13至21所示均屬劉秋蘭與乙○○等人所有、供媒介
    性交易所用之物。(六)95年9月19日晚上9時10分許，為警搜索
    臺北縣林口鄉○○街71號5樓之1乙○○、劉秋蘭同居處，扣
    得乙○○所有、供其媒介女子與他人進行性交易所用之如附
    表編號22至25所示之物。
    理  由
壹、證據能力部分：
一、按被告以外之人於審判外之言詞或書面陳述，除法律有規定
    者外，不得作為證據，刑事訴訟法第159條第1項固有明定。
    惟被告以外之人於審判外之陳述，雖不符同法第159條之1至
    之4規定，但經當事人於審判程序同意作為證據，法院審酌
    該言詞陳述或書面作成時之情況，認為適當者，亦得為證據
    ，且當事人、辯護人於法院調查證據時，知有第159條第1項
    不得為證據之情形，而未於言詞辯論終結前聲明異議者，視
    為有前項之同意，此亦據刑事訴訟法第159條之5規定甚明。
二、本件檢察官、上訴人即被告乙○○、甲○○及其等辯護人對
    於本判決下列所引用各項被告以外之人於審判外之陳述（包
    含書面陳述），於本院準備程序及審理時，均表示無意見而
    不予爭執，且迄至言詞辯論終結前亦未再聲明異議，本院審
    酌上開證據資料製作時之情況，尚無違法不當及證明力明顯
    過低之瑕疵之情形，依上條規定，認例外均具有證據能力，
    且經本院於審判期日依法進行證據之調查、辯論，當事人於
    訴訟上程序權利，已受保障，先予敘明。
貳、認定被告犯罪事實所憑證據及理由：
一、上揭犯罪事實一部分，即被告乙○○、甲○○與共犯劉秋蘭
    自94年8月間起至95年9月19日止，共同在臺北縣蘆洲市○○
    ○街13號11樓經營「蘭花亭應召站」，並僱用共犯陳慶華、
    林根億、林建村、江濤志、蘇俊源等人，而由被告乙○○、
    甲○○2人負責安排賣淫女子入境；劉秋蘭、林根億、陳慶
    華擔任內機，負責接聽電話後指揮調度；林建村、江濤志、
    蘇俊源則為司機，負責接送馬來西亞籍成年女子陳思媚、陳
    淑玲及大陸地區成年女子魏美前往臺北縣、市各地之飯店、
    賓館或汽車旅館，媒介該等成年女子與不特定男客從事性交
    行為。收費方式為：魏美每次性交易收取2,500元至3,500元
    不等，魏美分得其中1,400元，其餘款項歸應召站所有，陳
    思媚、陳淑玲則每次收費4,000元至12,000元不等，陳思媚
    、陳淑玲可分得其中1,800元，其餘款項則歸應召站所有，
    均由司機收取後帶回「蘭花亭應召站」上址交付被告乙○○
    ，或攜往臺北縣三重市○○路○段1號18樓之3被告甲○○住
    處交付甲○○，內機每日薪資為1,200元，司機則為3,000元
    ，嗣於95年9月19日為警同步搜索，而在臺北市○○○路○
    段52號「宣美賓館」查獲載送魏美前往該處從事性交易之林
    建村；在臺北縣中和市○○街45號「青山汽車旅館」查獲載
    送陳思媚前往該處從事性交易之蘇俊源；在臺北縣永和市○
    ○路70號「風雅頌汽車旅館」查獲接送陳淑玲前往該地從事
    性交易之江濤志；並在「蘭花亭應召站」上址查獲劉秋蘭、
    林根億等事實，業據被告乙○○、甲○○迭於警詢、偵查、
    原審及本院審理時均自白不諱，核與證人即共犯陳慶華於警
    詢（見22101號偵查卷5－1卷第73頁至第79頁）、江濤志及
    蘇俊源分別於警詢、偵查（見同上偵查卷5－1卷第88頁至第
    98頁、第118頁至第123頁、第133頁至第137頁），劉秋蘭、
    林建村分別於警詢及原審結證情節大致相符（見同上偵查卷
    5－1卷第51頁至第56頁、第105頁至第108頁、原審卷審理程
    序(三)第216頁至第223頁），並據證人即男客許振宗、林川棋
    、王撫中、證人即應召女子魏美、陳思媚、陳淑玲分別於警
    詢、偵查證述綦詳（見同上偵查卷5－1卷第139頁至第159頁
    、同上偵查卷5－2卷第108頁至第112頁），另有附表編號1
    至25所示之物扣案可證，足認被告乙○○、甲○○2人上開
    自白確與事實相符，堪予採信。
二、上揭犯罪事實二部分，即被告乙○○、甲○○為使大陸地區
    女子魏美能順利入境替「蘭花亭應召站」賣淫牟利，竟由被
    告甲○○擔任俗稱「人頭老公」之工作，在無結婚真意之情
    形下，於95年2月6日前往大陸地區與魏美辦理結婚登記，再
    由被告甲○○於95年3月16日，佯以「團聚」為由，填具大
    陸地區人民入出臺灣地區申請書、大陸地區人民進入臺灣地
    區保證書及檢附相關文件，向境管局申請魏美入境團聚，嗣
    魏美於95年6月14日持臺灣地區入出境許可證非法入境，旋
    為「蘭花亭應召站」與不特定男客從事性交易，每次收費2,
    500元至3,500元不等，魏美可分得其中1,400元，其餘款項
    均歸「蘭花亭應召站」所有，被告甲○○並可獲得30,000元
    之人頭老公報酬乙節，亦據被告乙○○、甲○○均自白不諱
    ，核與證人魏美於警詢證述情節相符（見同上偵查卷5－2卷
    第219頁至第223頁），並有內政部警政署入出境管理局95年
    9月26日境信凡字第09511047230號函暨檢送之魏美入出臺灣
    地區申請書、保證書、結婚公證書等資料1份在卷可憑（見
    同上偵查5－2卷第226頁至第236頁）。且被告甲○○於原審
    以被告身分陳述時已明確供承：「我以前在大陸工作，我爸
    爸乙○○告訴我經營應召站，需要人頭老公，叫我當魏美的
    人頭老公，我可以獲得1個月3萬元的報酬。報酬的部分是我
    直接與魏美分帳」、「（問：是乙○○要你當魏美的人頭老
    公，以便引進魏美來臺從事性交易？）是的」等語綦詳（見
    原審卷準備程序(一)第258頁）。雖其於本院審理時以證人身
    分作證時改稱：「（問：大陸地區人士魏美來臺灣之前，乙
    ○○是否知道你要引進魏美來台？）不知道」、「（問：你
    帶魏美到你父親公司，是如何跟他說？）那時我在大陸地區
    辦，魏美是我自己跟她辦結婚，之後她來臺，本來要經由朋
    友介紹去別家公司，想想不保險，所以放在我父親公司，我
    跟他說我手頭上有大陸女子，可以上班，他叫我帶魏美去他
    公司上班」、「（問：你跟魏美結婚前，有無跟你父親提過
    ？）沒有」（見本院卷(三)第101頁反面至第102頁），惟其嗣
    後經審判長質以為何其前後陳述不同時，又改證稱：「（問
    ：你方才所述實在，或你在原審以被告身分陳述實在？）以
    原審被告身分所述實在」、「（問：讓魏美以你配偶身分假
    結婚入境臺灣工作，是否出於你父親的指示？）是」、「（
    問：你1月可拿到3萬元報酬？）是」、「（問：你之前為何
    要虛偽陳述？）要替我父親說好話」等語（見本院卷(三)第11
    1頁正反面），可見甲○○於本院翻異前詞改稱其父親乙○
    ○並不知情云云，係迴護、附和乙○○之偽詞，並不足採，
    足認被告乙○○就意圖營利而非法使魏美入境臺灣地區之犯
    罪事實，確實與被告甲○○間有犯意聯絡及行為分擔至明。
三、綜上所述，本案事證已臻明確，被告乙○○、甲○○犯行洵
    堪認定，均應予依法論科。
參、論罪科刑
一、新舊法比較：
  (一)被告乙○○、甲○○使大陸地區女子魏美非法入境後，刑法
    第28條關於共同正犯之規定，業於95年7月1日修正施行。惟
    不論依修正前或修正後之規定，被告2人就此部分犯行係以
    自己犯罪之意思，而有犯意聯絡及行為分擔，均成立共同正
    犯，修正後之規定並未較有利於被告乙○○、甲○○，依刑
    法第2條第1項前段之規定，此部分犯行自應適用修正前刑法
    第28條之規定論處。
  (二)被告乙○○、甲○○等人自94年8月間起至95年9月19日止，
    共同經營「蘭花亭應召站」之犯行，行為終了已在95年7月1
    日之刑法修正施行之後。且按刑事法若干犯罪行為態樣，本
    質上原具有反覆、延續實行之特徵，立法時既予特別歸類，
    定為犯罪構成要件之行為要素，則行為人基於概括之犯意，
    在密切接近之一定時、地持續實行之複次行為，倘依社會通
    念，於客觀上認為符合1個反覆、延續性之行為觀念者，於
    刑法評價上，即應僅成立一罪，亦即學理上所稱「集合犯」
    之職業性、營業性或收集性等具有重複特質之犯罪均屬之，
    例如經營、從事業務、收集、販賣、製造、散布等行為概念
    者是，此有最高法院95年度臺上字第1079號、96年度臺上字
    第6101號判決可資參考。是以被告等人於上開期間內共同意
    圖使女子與他人為性交行為而媒介以營利之犯行，因本質上
    具有反覆、延續實施以牟利之特性，屬集合犯之單純一罪，
    應依行為終了時法即現行刑法之各規定論處，不生新舊法比
    較問題。
  (三)至被告乙○○、甲○○使魏美非法入境之目的，雖係意使魏
    美與不特定男客從事性交易以營利，然使魏美非法入境之犯
    行發生在95年7月1日刑法修正施行以前，其等媒介女子與男
    客從事性交易之行為終了時點則已在刑法修正施行之後，自
    無從適用修正前刑法第55條規定論以牽連犯，而應數罪併罰
    （最高法院95年第8次刑事庭會議決議參考）。
  (四)又刑法第51條第5款關於定應執行刑之規定，修正前乃不得
    逾20年，修正後則提高為不得逾30年，兩者相較，以修正前
    之規定較有利於被告乙○○、甲○○，此部分依刑法第2條
    第1項前段規定，亦應適用修正前之規定，就被告乙○○、
    甲○○所犯2罪定其應執行刑。
二、論罪科刑理由：
  (一)按臺灣地區與大陸地區人民關係條例第79條第1項對於違反
    同條例第15條第1款所定不得使大陸地區人民非法進入臺灣
    地區之處罰，旨在防止大陸地區人民非法進入臺灣地區，以
    維護臺灣地區之安全與安定；所稱「非法」，自應從實質上
    之合法性予以判斷，凡評價上違反法秩序之方法，均屬「非
    法」。參照行政程序法第119條第1款、第2款規定，受益人
    以詐欺、脅迫或賄賂方法，使行政機關作成行政處分者；或
    對重要事項提供不正確資料或為不完全陳述，致使行政機關
    依該資料或陳述而作成行政處分者，其信賴不值得保護。故
    在大陸地區通謀虛偽結婚，以不實之結婚證明辦理入境手續
    ，憑以進入臺灣地區，其所持之入境許可文件雖係入出境主
    管機關所核發，形式上為合法，但因以詐欺方法而取得，即
    不具實質上之合法性，仍屬非法進入臺灣地區，最高法院著
    有94年度臺上字第1064號判決意旨可供參考。
  (二)核被告乙○○、甲○○所為，均係違反臺灣地區與大陸地區
    人民關係條例第15條規定，且其2人主觀上有營利之意圖，
    應論以同條例第79條第2項之意圖營利，違反不得使大陸地
    區人民非法進入臺灣地區之規定罪，及刑法第231條第1項之
    意圖使女子與他人為性交行為而媒介以營利罪。被告乙○○
    、甲○○2人，就使大陸地區女子非法入境之犯行，有犯意
    聯絡及行為分擔；另其2人觸犯刑法第231條第1項之罪部分
    ，與劉秋蘭、林根億、林建村等人，有犯意聯絡及行為分擔
    ，均屬共同正犯。被告2人所犯上開2罪，犯意各別，行為互
    殊，均應分論併罰。
  (三)檢察官起訴書所犯法條欄雖未記載被告2人觸犯臺灣地區與
    大陸地區人民關係條例第79條第2項之罪名，然按刑事訴訟
    程序中，對於被告之行為，應受審判之對象，乃指起訴書所
    記載之被告「犯罪事實」，若起訴書犯罪事實欄內，對此項
    行為已予記載，即為法院應予審判之對象，至於起訴書引用
    之被告犯罪法條，僅係公訴人主張被告觸犯何一罪名之意見
    ，故被告所犯法條並非起訴書絕對必要記載之事項，縱起訴
    書未有記載其所犯法條，但犯罪事實欄已有敘及者，仍屬業
    經起訴之犯罪事實，法院自應予審判（最高法院83年度臺上
    字第204號判決參照）。觀諸本案起訴書犯罪事實欄，業已
    記載：乙○○復與甲○○基於營利之犯意聯絡，於95年2 月
    6日，由甲○○先在大陸四川省與大陸地區女子魏美辦理非
    真意之結婚，再由甲○○於95年3月16日，佯以團聚為由向
    境管局申請魏美來臺，致使境管局承辦人員陷於錯誤，而發
    給魏美之中華民國臺灣地區入出境許可證，並准其於95年6
    月14日入境臺灣等情明確，足認被告乙○○、甲○○使魏美
    非法入境之犯罪事實，確屬起訴範圍，公訴人復於96年12
    月19日提出補充理由書（見原審卷檢察官補充理由書(一)第38
    頁至第40頁），認起訴書所犯法條欄漏載被告乙○○、甲○
    ○違反臺灣地區與大陸地區人民關係條例第79條第2項之罪
    名，應予補充，並據此於法院審理時論告，揆諸上開判決說
    明，本院自應就已起訴之此部分犯罪事實予以審判。
  (四)原審認被告2人罪證明確，審酌被告乙○○、甲○○等人共
    同經營「蘭花亭應召站」，所為有害社會善良風俗，且該應
    召站營業期間將近1年，每日營業額從數千元到上萬元不等
    ，內機每日薪資1,200元，司機則為每日3,000元，魏美等應
    召小姐每日從事性交易之次數約7、8次，此節業據被告乙○
    ○及證人陳淑玲、陳思媚、魏美分別供陳在卷，足認「蘭花
    亭應召站」規模不小，利潤頗豐，被告乙○○、甲○○又非
    法使大陸地區女子入境賣淫，破壞兩岸人民交流之管制，危
    害國家戶政及治安管理，惟被告甲○○均坦承犯行，被告乙
    ○○坦承大部分犯行之犯後態度，暨其等犯罪之動機、目的
    、手段、參與程度等一切情狀，因而適用刑事訴訟法第299
    條第1項前段，臺灣地區與大陸地區人民關係條例第15條第1
    款、第79條第2項，刑法第11條前段、第2條第1項前段、第
    28條（修正前及現行）、第231條第1項、第51條第5款（修
    正前）、第38條第1項第2款、第3款，刑法施行法第1條之1
    ，分別就被告2人共同意圖營利，違反不得使大陸地區人民
    非法進入臺灣地區之規定犯行，各判處有期徒刑3年2月；就
    共同意圖使女子與他人為性交之行為，而媒介以營利犯行，
    各判處有期徒刑1年；再依中華民國96年罪犯減刑條例第2條
    第1項第3款、第7條、第10條第1項之規定，各減其刑期2分
    之1而分別減為有期徒刑1年7月、6月，再就被告乙○○、甲
    ○○減刑後之2罪各定其應執行刑為有期徒刑2年；及扣案如
    附表編號1至25所示之物，均係被告乙○○與共犯劉秋蘭、
    林根億、林建村等人所有，供其等與被告甲○○經營蘭花亭
    應召站所用、或因此所得之物，業據被告乙○○與共犯劉秋
    蘭、林建村等人供陳明確，爰併予宣告沒收。經核其認事用
    法，均無不合，量刑亦屬妥適。
  (五)按量刑本屬事實審法院之裁量權限，若無逾越法定刑度及明
    顯失重失輕之情形，當不能指為違法失當，原審就被告乙○
    ○之量刑，已詳斟刑法第57條各款事由，並無違誤不當，被
    告乙○○上訴以其坦承犯行、主張從輕量刑云云，為無理由
    ，應予駁回。而被告甲○○上訴請求給予緩刑，本院審酌被
    告甲○○未曾受有期徒刑以上刑之宣告，此有本院被告全國
    前案紀錄表附卷可憑，以其犯罪情節與被告乙○○相較，僅
    就使大陸地區女子魏美非法入境臺灣賣淫部分有犯意聯絡及
    行為分擔，其因一時失慮，致罹刑章，犯罪後坦承犯行、顯
    有悔意，經此科刑教訓，應能知所警惕而無再犯之虞，所受
    刑之宣告以暫不執行為適當，爰併予宣告緩刑5 年。又緩刑
    宣告，得斟酌情形命犯罪行為人向公庫支付一定之金額，此
    為刑法第74條第2項第4款所明定，爰審酌被告甲○○所為上
    揭犯行雖未對個人法益造成損害，然對於社會善良風俗、國
    家戶政及治安管理均有所影響及侵害，仍應給予一定之懲罰
    ，是本件併命被告甲○○應向公庫支付120萬元，以啟自新
    。而刑法第74條第4項規定，前開支付之負擔得為民事強制
    執行名義，倘被告不履行，且情節重大，足認原宣告之緩刑
    難收其預期效果，而有執行刑罰之必要者，依刑法第75條之
    1第1項第4款規定，得撤銷其緩刑宣告，附此敘明。
  (六)另起訴書雖認被告甲○○檢附結婚公證書等文件，向境管局
    申請魏美來臺，致使境管局承辦公務員將不實結婚記事及團
    聚事由，登載於其所掌之公文書，據以核發魏美之入出境許
    可證，嗣魏美即持該許可證入境臺灣地區，被告甲○○另涉
    犯刑法第216條、第210條之行使使公務員登載不實文書罪嫌
    云云。然境管局對於大陸地區人民入境臺灣地區之申請案件
    ，須為實質審查，以判斷其真實與否，始得為一定之記載，
    並非一經聲請即有登載義務，是以境管局人員雖誤認被告甲
    ○○與大陸地區女子魏美確已結婚，而准許魏美入境，然此
    既係經境管局人員實質審查後之決定，被告甲○○自無使公
    務員登載不實之犯行可言，起訴書所犯法條欄記載被告甲○
    ○就此涉犯刑法第216條、第214條之罪嫌，容有未洽，惟此
    部分與前揭論罪科刑之使大陸地區人民非法入境犯行間，有
    方法結果之牽連關係，屬修正前刑法第55條之牽連犯，本院
    爰不另為無罪之諭知。
  (七)至檢察官移送併辦所指之犯罪事實（臺灣板橋地方法院檢察
    署95年度偵字第25447號），核與起訴之犯罪事實相同，屬
    同一案件，為起訴之效力所及，本院自得併予審究。
據上論斷，應依刑事訴訟法第368條、第74條第1項第1款、第2項
第4款，判決如主文。
本案經檢察官楊秀琴到庭執行職務。
中    華    民    國    99    年    9     月    7     日
                 刑事第十三庭  審判長法  官  陳恆寬
                                     法  官  遲中慧
                                     法  官  崔玲琦
以上正本證明與原本無異。
如不服本判決，應於收受送達後10日內向本院提出上訴書狀，其
未敘述上訴之理由者並得於提起上訴後10日內向本院補提理由書
（均須按他造當事人之人數附繕本）「切勿逕送上級法院」。
                                     書記官  馬佳瑩
中    華    民    國    99    年    9     月    8     日
附錄本案論罪科刑所引法條
刑法第二百三十一條
意圖使男女與他人為性交或猥褻之行為，而引誘、容留或媒介以
營利者，處五年以下有期徒刑，得併科十萬元以下罰金。以詐術
犯之者，亦同。
公務員包庇他人犯前項之罪者，依前項之規定加重其刑至二分之
一。
臺灣地區與大陸地區人民關係條例第十五條
下列行為不得為之：
一  使大陸地區人民非法進入臺灣地區。
二  明知臺灣地區人民未經許可，而招攬使之進入大陸地區。
三  使大陸地區人民在臺灣地區從事未經許可或與許可目的不符
    之活動。
四  僱用或留用大陸地區人民在臺灣地區從事未經許可或與許可
    範圍不符之工作。
五  居間介紹他人為前款之行為。
臺灣地區與大陸地區人民關係條例第七十九條
違反第十五條第一款規定者，處一年以上七年以下有期徒刑，得
併科新臺幣一百萬元以下罰金。
意圖營利而犯前項之罪者，處三年以上十年以下有期徒刑，得併
科新臺幣五百萬元以下罰金。
前二項之首謀者，處五年以上有期徒刑，得併科新臺幣一千萬元
以下罰金。
前三項之未遂犯罰之。
中華民國船舶、航空器或其他運輸工具所有人、營運人或船長、
機長、其他運輸工具駕駛人違反第十五條第一款規定者，主管機
關得處該中華民國船舶、航空器或其他運輸工具一定期間之停航
，或廢止其有關證照，並得停止或廢止該船長、機長或駕駛人之
職業證照或資格。
中華民國船舶、航空器或其他運輸工具所有人，有第一項至第四
項之行為或因其故意、重大過失致使第三人以其船舶、航空器或
其他運輸工具從事第一項至第四項之行為，且該行為係以運送大
陸地區人民非法進入臺灣地區為主要目的者，主管機關得沒入該
船舶、航空器或其他運輸工具。所有人明知該船舶、航空器或其
他運輸工具得沒入，為規避沒入之裁處而取得所有權者，亦同。
前項情形，如該船舶、航空器或其他運輸工具無相關主管機關得
予沒入時，得由查獲機關沒入之。
附表
┌──┬──────────────┬─────┬─────────────────┐
│編號│扣案物品名稱                │數量      │附註                              │
├──┼──────────────┼─────┼─────────────────┤
│1   │摩托羅拉手機（含0000000000號│1支       │警方於95年9月19日下午3時許，在臺北│
│    │SIM卡一枚）                 │          │市○○○路○段52號「宣美賓館」查獲 │
│    │                            │          │林建村時所扣案。                  │
├──┼──────────────┼─────┼─────────────────┤
│2   │GNET手機（含0000000000號SIM │1支       │同上                              │
│    │卡一枚）                    │          │                                  │
├──┼──────────────┼─────┼─────────────────┤
│3   │保險套                      │12個      │同上                              │
├──┼──────────────┼─────┼─────────────────┤
│4   │NOKIA 手機（含0000000000號  │1支       │警方於95年9月19日下午4時30分許，在│
│    │SIM卡1枚）                  │          │臺北縣中和市○○街45號「青山汽車旅│
│    │                            │          │館」查獲蘇俊源時所扣案。          │
├──┼──────────────┼─────┼─────────────────┤
│5   │SIM 卡1 枚（門號：0000000000│1枚       │同上                              │
│    │號）                        │          │                                  │
├──┼──────────────┼─────┼─────────────────┤
│6   │性交易所得                  │6000元    │95年9月19日下午4時50分許，警方在臺│
│    │                            │          │北縣永和市○○路70號「風雅頌汽車旅│
│    │                            │          │館」查獲江濤志時所扣得。          │
├──┼──────────────┼─────┼─────────────────┤
│7   │保險套包裝袋                │1個       │同上                              │
├──┼──────────────┼─────┼─────────────────┤
│8   │SAMSUNG 行動電話（含00000000│1支       │同上                              │
│    │21號SIM卡1張）              │          │                                  │
├──┼──────────────┼─────┼─────────────────┤
│9   │保險套                      │12個      │同上                              │
├──┼──────────────┼─────┼─────────────────┤
│10  │臺北縣市地區賓旅館聯絡電話資│1本       │95年9月19日下午4時30分許，經警在臺│
│    │料                          │          │北縣土城市○○街80之6號7樓陳慶華住│
│    │                            │          │處執行搜索而查獲。                │
├──┼──────────────┼─────┼─────────────────┤
│11  │小姐應召次數統計表          │3張       │同上                              │
├──┼──────────────┼─────┼─────────────────┤
│12  │保險套                      │6個       │同上                              │
├──┼──────────────┼─────┼─────────────────┤
│13  │租賃契約                    │1本       │95年9月19日下午4時許，警方持搜索票│
│    │                            │          │搜索臺北縣三重市○○○街13號11樓「│
│    │                            │          │蘭花亭應召站」而查獲。            │
├──┼──────────────┼─────┼─────────────────┤
│14  │日報表                      │111張     │同上                              │
├──┼──────────────┼─────┼─────────────────┤  
│15  │代收本                      │3本       │同上                              │
├──┼──────────────┼─────┼─────────────────┤
│16  │出勤紀錄表                  │1冊       │同上                              │
├──┼──────────────┼─────┼─────────────────┤
│17  │電話本                      │7本       │同上                              │
├──┼──────────────┼─────┼─────────────────┤
│18  │筆記本                      │6本       │同上                              │
├──┼──────────────┼─────┼─────────────────┤
│19  │客戶來電紀錄                │2本       │同上                              │
├──┼──────────────┼─────┼─────────────────┤
│20  │針孔攝影鏡頭                │1個       │同上                              │
├──┼──────────────┼─────┼─────────────────┤
│21  │監視器螢幕                  │1個       │同上                              │
├──┼──────────────┼─────┼─────────────────┤
│22  │行動電話                    │5支       │95年9月18日下午6時許，警方在乙○○│
│    │                            │          │、劉秋蘭位於臺北縣林口鄉○○街71  │
│    │                            │          │號5樓之1同居處所扣得。            │
├──┼──────────────┼─────┼─────────────────┤
│23  │電話簿                      │6本       │同上                              │
├──┼──────────────┼─────┼─────────────────┤
│24  │記帳簿                      │1本       │同上                              │
├──┼──────────────┼─────┼─────────────────┤
│25  │面談交戰手冊                │6張       │同上                              │
└──┴──────────────┴─────┴─────────────────┘

司法院資訊處製作；財團法人民間司法改革基金會備份。
